臺灣新竹地方法院民事小額判決
111年度竹北小字第389號
原      告  泰安產物保險股份有限公司

法定代理人  李松季  
訴訟代理人  金承吉  
被      告  邱仕淮  


上列當事人間請求損害賠償（交通）事件，本院於民國111年11
月11日言詞辯論終結，判決如下：
    主    文
被告應給付原告新臺幣壹萬壹仟零玖拾貳元，及自民國一一一年
七月二十九日起至清償日止，按年息百分之五計算之利息。
原告其餘之訴駁回。
訴訟費用新臺幣壹仟元由被告負擔新臺幣玖佰元，餘由原告負擔
。
本判決第一項得假執行。
    理由要領
一、原告主張本件車禍肇事者現場留下門號0000000000號手機，
    起訴前曾電聯上持用人，持用人自稱邱先生，核與本院調取
    該門號申登人年籍資料為被告及車禍發生時間該門號基地台
    位置在新竹縣湖口地區相符，參以被告經合法通知，並未到
    場或具狀爭執，足見原告認被告即為本件車禍肇事車輛駕駛
    ，應屬可信。又被告係自後方撞擊原告承保車輛，堪認有過
    失責任，而原告理賠承保車輛修復必要費用新臺幣（下同）
    1萬2000元（計算式：工資3800元+烤漆6750元+零件1450元
    ）後，依保險法第53條第1項規定，取得承保車輛原所有人
    對被告之民法第184條第1項前段、第191條之2規定侵權行為
    損害賠償請求權，經本院審酌原告提出證據及警方車禍處理
    資料（見本院卷第13至25、39至61頁），認原告主張被告應
    負損害賠償責任，洵屬有據。
二、原告承保車輛出廠使用至本件車禍發生時為2年2月，又核其
    修復部位與碰撞位置大致相符，應屬必要。修復費用就零件
    部分以新品取代舊品間之差價應予折舊扣除。參考行政院所
    頒「固定資產耐用年數表」及「固定資產折舊率表」規定，
    汽車之耐用年數為5年，依定率遞減法每年折舊千分之369，
    其零件費用應以542元為正當，再加計工資3800元、烤漆675
    0元，合計修復必要費用應為1萬1092元（計算式：542+3800
    +6750）。從而，原告依侵權行為法律關係，請求被告給付1
    萬1092元，及自起訴狀繕本送達翌日即111年7月29日起（見
    本院卷第83頁）至清償日止，按年息5%計算之利息，為有理
    由，應予准許，逾此部分之請求，為無理由，應予駁回。
中　　華　　民　　國　　111 　年　　11　　月　　16　　日
                  竹北簡易庭  法  官  王凱平   
以上正本係照原本作成。
如對本判決上訴，非以其違背法令為理由不得為之，且須於判決
送達後20日內以上訴狀記載上訴理由向本院提出上訴狀。如委任
律師提起上訴者，應一併繳納上訴審裁判費。
中　　華　　民　　國　　111 　年　　11　　月　　16　　日
                              書記官  王恬如
附 錄：
一、民事訴訟法第436條之18第1項：
    （小額訴訟程序）判決書得僅記載主文，就當事人有爭執事
    項，於必要時得加記理由要領。
二、民事訴訟法第436條之24第2項：
    對於小額程序之第一審裁判上訴或抗告，非以其違背法令為
    理由，不得為之。
三、民事訴訟法第436條之25：
    上訴狀內應記載上訴理由，表明下列各款事項：
    (一)原判決所違背之法令及其具體內容。
    (二)依訴訟資料可認為原判決有違背法令之具體事實。